【裁判字號】    90,易,373
【裁判日期】    900607
【裁判案由】    電子遊戲場業管理條例
【裁判全文】
臺灣板橋地方法院刑事判決                            九十年度易字第三七三號
    公訴人  臺灣板橋地方法院檢察署檢察官
    被  告  甲○○
右列被告因違反電子遊戲場業管理條例案件，經檢察官提起公訴（八十九年度偵字第
二三０六五號），本院判決如左：
    主  文
甲○○共同違反未依電子遊戲場業管理條例規定辦理營利事業登記者，不得經營電子
遊戲場業之規定，累犯，處有期徒刑參月，如易科罰金，以參佰元折算壹日。扣案之
電子遊戲機具「大舞台」壹台（含ＩＣ板壹塊）、「梭哈」壹台（含ＩＣ板壹塊）、
「滿貫大亨」壹台（含ＩＣ板壹塊）、及「動物奇觀」壹台（含ＩＣ板壹塊）均沒收
。
    事  實
一、甲○○前於民國八十六年五月七日因違反麻醉藥品管理條例案件，經臺灣臺北地
    方法院判處有期徒刑五月，並經確定，嗣於同年十月二十日易科罰金執行完畢。
    其明知未依電子遊戲場業管理條例規定辦理營利事業登記者，不得經營電子遊戲
    場業，竟自八十九年十一月十五日起，以每月薪資新臺幣（下同）二萬元之代價
    ，受乙○○（六十一年二月四日生，國民身分證：Ｚ000000000號，未
    經起訴）之僱用，在臺北縣新莊市○○路○段一五四號乙○○經營供公眾得出入
    之「水世界釣蝦場」內擔任店員，乙○○並未經辦理營利事業登記，即自同年十
    一月一日起在該處擺設電子遊戲機具「大舞台」一台（含ＩＣ板一塊）、「梭哈
    」一台（含ＩＣ板一塊）、「滿貫大亨」一台（含ＩＣ板一塊）、及「動物奇觀
    」一台（含ＩＣ板一塊），供不特定顧客把玩，而無照經營電子遊戲場業，甲○
    ○則共同基於犯意之聯絡負責替客人兌換十元硬幣，每日營業額約八百元。嗣於
    八十九年十一月十七日晚間十一時四十五分許，在上址為警查獲，並扣得上開插
    電營業中之電子遊戲機具共四台（含ＩＣ板四塊）。
二、案經臺北縣政府移送臺灣板橋地方法院檢察署檢察官偵查起訴。
    理  由
一、訊據被告甲○○對「水世界釣蝦場」未經辦理營利事業登記即在店內擺設電子遊
    戲機具供不特定顧客把玩之事實，坦承不諱，並辯稱：伊非負責人，伊係以每月
    二萬元受乙○○之僱用擔任店員，該店為警查獲後，乙○○要伊自稱係負責人出
    面頂下本案，並稱將來如經判刑會替伊繳罰金，但事後乙○○已不知去向等語。
二、經查前開「水世界釣蝦場」自八十九年十一月一日起，未經辦理營利事業登記即
    在店內擺設電子遊戲機具供不特定顧客把玩，每日營業額約八百元之事實，業經
    被告於警訊時及偵審中供承不諱（見偵查卷第五頁至第六頁、第十六頁背面、本
    院九十年二月二十七日、同年五月十七日訊問筆錄），並有偵查卷附現場照片影
    本二張可稽及經警查獲之電子遊戲機具「大舞台」一台（含ＩＣ板一塊）、「梭
    哈」一台（含ＩＣ板一塊）、「滿貫大亨」一台（含ＩＣ板一塊）、及「動物奇
    觀」一台（含ＩＣ板一塊）扣案可資佐證。
三、次查證人丙○○於本院調查時結證稱：「水世界釣蝦場」系由伊姪子乙○○投資
    經營，承租該地時乙○○找伊當租約之連帶保證人，並於八十九年九月三日找伊
    投資十五萬元，但後來分文未取回，事發後已找不到乙○○，伊要找乙○○將錢
    拿回來，但乙○○拒接電話，釣蝦場內電子遊戲機台係前手留下來的，伊不知乙
    ○○何時開始啟動機台營業，均係乙○○負責經營等語（見本院九十年五月三日
    訊問筆錄）。再依本院卷附被告庭提之房屋租賃契約書影本一件所載，臺北縣新
    莊市○○路○段一五四號址，由乙○○為承租人，丙○○為連帶保證人，每月租
    金十五萬元，租期自八十九年九月一日起至九十年二月二十九日止，核與被告及
    證人所述相符，是該釣蝦場之實際負責人係案外人乙○○應堪認定。本案被告既
    係受乙○○僱用在該釣蝦場擔任店員，實際上在現場又有負責管理遊戲機台，並
    為顧客兌換把玩機台所需之十元硬幣，其有參與電子遊戲機台之營業行為甚明，
    不能因該釣蝦場另有負責人而得免除其刑事責任，本件事證明確，被告犯行堪予
    認定。
四、按未依電子遊戲場業管理條例規定辦理營利事業登記者，不得經營電子遊戲場業
    。又違反第十五條規定者，處行為人一年以下有期徒刑、拘役或科或併科新臺幣
    五十萬元以上二百五十萬元以下罰金。電子遊戲場業管理條例第十五條、第二十
    二條分別定有明文。查本案被告甲○○受案外人乙○○之僱用，在乙○○未依規
    定辦理營利事業登記，即擺設電子遊戲機供不特定客人把玩，擅自經營電子遊戲
    場業之釣蝦場內擔任店員，負責管理遊戲機台，並為顧客兌換把玩機台所需之十
    元硬幣，參與電子遊戲機台之營業行為，核其所為係違反上開電子遊戲場業管理
    條例第十五條之規定，應依同條例第二十二條規定處罰。其與案外人乙○○間有
    犯意之聯絡與行為之分擔，為共同正犯。查被告前於八十六年五月七日因違反麻
    醉藥品管理條例案件，經臺灣臺北地方法院判處有期徒刑五月，並經確定，嗣於
    同年十月二十日易科罰金執行完畢，有臺灣高等法院檢察署刑案紀錄簡覆表及臺
    灣高等法院被告全國前案紀錄表各一件在卷可查，其於有期徒刑執行完畢後五年
    內再犯有期徒刑以上之本罪，為累犯，應依法加重其刑。爰審酌被告與人共同未
    經辦理營利事業登記，即經營電子遊戲場業，其犯罪之動機、目的、手段、智識
    程度、及犯罪後之態度等一切情狀，量處如主文所示之刑，並諭知易科罰金之折
    算標準，以示懲儆。末查被告行為後刑法第四十一條業於九十年一月四日經立法
    院修正通過，於同年一月十日經總統公布，同年一月十二日生效施行，其修正條
    文為：「犯最重本刑為五年以下有期徒刑以下之刑之罪，而受六個月以下有期徒
    刑或拘役之宣告，因身體、教育、職業、家庭之關係或其他正當事由，執行顯有
    困難者，得以一元以上三元以下折算一日，易科罰金。但確因不執行所宣告之刑
    ，難收矯正之效，或難以維持法秩序者，不在此限。」「併合處罰之數罪，均有
    前項情形，其應執行之刑逾六月者，亦同」，依刑法第二條第一項規定比較新舊
    法律，適用新法對被告並無不利，自應依修正後刑法第四十一條第一項規定諭知
    易科罰金之折算標準，附此說明。
五、扣案之電子遊戲機具「大舞台」一台（含ＩＣ板一塊）、「梭哈」一台（含ＩＣ
    板一塊）、「滿貫大亨」一台（含ＩＣ板一塊）、及「動物奇觀」一台（含ＩＣ
    板一塊）係案外人乙○○所有供與被告甲○○共同犯罪所用之物，依刑法第三十
    八條第一項第二款規定，宣告沒收。
六、至案外人乙○○與本案被告甲○○共同違反電子遊戲場業管理條例第十五條、第
    二十二條部分，未經提起公訴，應由檢察官另行偵辦，附此敘明。
據上論斷，應依刑事訴訟法第二百九十九條第一項前段，電子遊戲場業管理條例第十
五條、第二十二條，刑法第十一條前段、第四十七條、第二條第一項前段、第四十一
條第一項、第三十八條第一項第二款，罰金罰鍰提高標準條例第二條，判決如主文。
本案經檢察官李傳侯到庭執行職務
中      華      民      國        九  十    年     六     月     七     日
                                            臺灣板橋地方法院刑事第四庭
                                                法    官    談      虎
右正本證明與原本無異
如不服本判決應於送達後十日內向本院提出上訴狀
                                                書 記 官    陳  君  偉
中      華      民國        九  十    年     六     月     七     日
附錄本案論罪科刑法條全文
刑法第二百六十六條：
電子遊戲場業管理條例第二十二條：
違反第十五條規定者，處行為人一年以下有期徒刑、拘役或科或併科新臺幣五十萬元
以上二百五十萬元以下罰金。


司法院資訊處製作；財團法人民間司法改革基金會備份。
